【裁判字號】    99,抗,4
【裁判日期】    990105
【裁判案由】    本票裁定
【裁判全文】
臺灣士林地方法院民事裁定                 99年度抗字第4號
抗  告  人  甲○○
上列抗告人因與相對人兆豐國際商業銀行股份有限公司大同分公
司間本票裁定事件，對於中華民國98年11月30日本院簡易庭98年
度票字第8253號裁定提起抗告，本院裁定如下：
    主  文
抗告駁回。
抗告程序費用新臺幣壹仟元由抗告人負擔。
    理  由
一、按執票人向本票發票人行使追索權時，得聲請法院裁定後強
    制執行。票據法第123 條定有明文。又本票執票人依上開法
    條之規定，聲請法院裁定許可對發票人強制執行，係屬非訟
    事件程序，法院僅就形式上審查得否准許強制執行，此項裁
    定並無確定實體上法律關係存否之效力，如發票人就票據債
    務之存否有爭執時，應由發票人提起確認之訴，以資解決，
    （最高法院56年臺抗字第714 號、57年臺抗字第76號判例意
    旨參照）。
二、本件相對人主張：相對人執有抗告人為共同發票人，如原裁
    定所示之本票一紙，並免除作成拒絕證書，詎屆期提示未獲
    付款，依票據法第123 條之規定聲請裁定許可強制執行等情
    ，已據提出本票一紙為證，原裁定予以准許，即無不合。
三、抗告意旨雖以：(一)抗告人業於民國97年6 月間喪失共同發票
    人基泰營造股份有限公司（以下簡稱：基泰公司）董事身分
    ，依理既非債務法人董事，亦無發票人之義務；(二)相對人就
    抗告人辭任基泰公司董事一事全然知悉，並曾要求抗告人須
    重新保證，惟抗告人既無續為連帶保證人且已非基泰公司董
    事，相對人明知該債務顯與抗告人無涉，相對人明知而以失
    效之本票裁定，顯亦於法有違。(三)相對人應就基泰公司之資
    產追償，而非逕向與債務無關之抗告人追索，始符正當云云
    為辨。惟按，在票據上簽名者，依票上所載文義負責。二人
    以上共同簽名時，應連帶負責。票據法第5 條定有明文。本
    件抗告人與原審相對人洪清森、連世芳、基泰公司，為原裁
    定所示本票之共同發票人，依前揭法條規定，即應就該本票
    文義連帶負責，抗告人以前開事由主張無發票人義務或本票
    失效，與本票形式上文義不符，應無理由；又抗告人既應就
    該本票連帶負責，相對人對抗告人及洪清森、連世芳、基泰
    公司同時聲請法院裁定後強制執行，亦無不合。至該本票之
    原因關係是否為保證債務、抗告人是否因辭任基泰公司董事
    而得免責，則已屬實體上之爭執，應由抗告人另行提起訴訟
    ，以資解決，本件非訟程序不得加以審究，仍應為許可強制
    執行之裁定。
三、從而，抗告人執上開理由指摘原裁定不當，為無理由，應予
    駁回。
四、據上論結，本件抗告為無理由，爰裁定如主文。
中    華    民    國    99    年    1     月    5     日
                  民事第一庭  審判長法  官  俞慧君
                                    法  官  李瑜娟
                                    法  官  王本源
以上正本證明與原本無異。
如不服本裁定，僅得於收受本裁定正本送達後10日內，以適用法
規顯有錯誤為理由，向本院提出再抗告狀，（須附繕本一份及繳
納再抗告裁判費新台幣1,000 元）。再抗告時應提出委任律師或
具有律師資格之人之委任狀；委任有律師資格者，另應附具律師
資格證書及釋明委任人與受任人間有民事訴訟法第466 條之1 第
1項 但書或第2 項所定關係之釋明文書影本。
中    華    民    國    99    年    1     月    6     日
                                    書記官  陳淑女

司法院資訊處製作；財團法人民間司法改革基金會備份。
